【裁判字號】    89,易,247
【裁判日期】    890619
【裁判案由】    贓物
【裁判全文】
臺灣新竹地方法院刑事判決                          八十九年度易字第二四七號
    公  訴  人  臺灣新竹地方法院檢察署檢察官
    被      告  乙○○
右列被告因贓物案件，經檢察官提起公訴（八十八年度偵字第五四七七號），本院判
決如左：
    主  文
乙○○搬運贓物，處有期徒刑伍月，緩刑參年。
    事  實
一、乙○○明知懸掛ＨＥ—七一０號車牌之營業大貨車係來路不明贓物（原車牌號碼
    為ＧＡ—八六五號、引擎號碼為ＲＦ八—一一八四七八號，為甲○○所有，登記
    於啟勝汽車貨運行名下，於民國八十六年九月三十日上午八時許，在臺北縣土城
    市○○路○段土城國中側門旁失竊，價值約新台幣一百萬元），仍於八十六年十
    月一日上午八時許，與姓名、年籍不詳、綽號「阿力」之成年男子，以行動電話
    聯絡後，由其至新竹縣關西交流道旁駕駛「阿力」事先停放在該處之前開大貨車
    ，而將該大貨車開至新竹縣關西鎮玉山里玉山石礦廠區內，為警當場查獲上情。
二、案經甲○○訴由新竹縣新埔分局報告臺灣新竹地方法院檢察署檢察官偵查起訴。
    理  由
一、訊據被告固不否認替「阿力」將前揭懸掛ＨＥ—七一０號車牌之營業大貨車開至
    玉山石礦區，惟否認有何贓物犯行，辯稱當天原本是要與「阿力」一起到石礦區
    去，後來「阿力」以行動電話與伊聯絡，表示大貨車之司機人不舒服，要伊過去
    關西交流道將車開上石礦區，伊遂依約到關西交流道，有見到「阿力」與司機在
    自小客車上，「阿力」表示要先送司機去醫院，稍後會到，故伊幫「阿力」將車
    開上石礦區，伊不知該車為贓車云云。然查：前揭懸掛ＨＥ—七一０號車牌之營
    業大貨車，原車牌號碼為ＧＡ—八六五號、引擎號碼為ＲＦ八—一一八四七八號
    ，係告訴人甲○○所有，登記於啟勝汽車貨運行名下，於八十六年九月三十日上
    午八時許，在臺北縣土城市○○路○段土城國中側門旁失竊一節，業據告訴人指
    述無訛、並有贓物認領保管單及車輛竊盜詳細畫面資料各一紙附卷足資佐證（見
    八十七年度偵字第一一五四號卷《下稱第一一五四號卷》第六至八頁），是前揭
    大貨車確係他人失竊之贓車無疑；而前揭大貨車係「阿力」先開至關西交流道停
    放，鑰匙仍放在車上，再由「阿力」以行動電話與被告聯絡，「阿力」並未當面
    交車一節，業據被告供述無訛（見第一一五四號卷第二十六至二十七頁），另被
    告於檢察官訊問時僅稱是「阿力」人不舒服（見八十八十八年度偵字第五四七七
    號卷《下稱第五四七七號卷》第九頁反面），並未提及尚有大貨車司機，足見被
    告關於「阿力」因大貨車司機人不舒服而先以行動電話與被告聯絡，再當面交付
    大貨車一節，即屬虛罔；另外，被告亦不否認「阿力」沒有交付行照，而該車停
    放地點係交流道旁此一人車來往頻繁之處，鑰匙又直接放在車上，且該車價值不
    低，「阿力」僅憑電話聯絡即將車子交予被告開上石礦區，顯見「阿力」並非該
    車之車主，始有任意將車輛連同鑰匙停放路旁再以電話聯絡被告前往開車此等漠
    不關心之舉動，而且前揭大貨車之方向盤纏繞膠帶、鑰匙孔損壞一節，亦為被告
    所不否認，前揭大貨車之車況顯與一般車輛之情形迥異，是被告應當知情該車係
    來源不明之贓車，其仍加以駕駛至玉山石礦區，顯有搬運贓物之犯意，所辯不知
    該車有問題即為卸責之詞，不足採信。本件事證明確，被告犯行堪以認定，應依
    法論科。
二、核被告乙○○所為係犯刑法第三百四十九條第二項之搬運贓物罪。公訴人雖認被
    告所為係成立同條第一項之收受贓物罪，惟被告自承係替「阿力」將車輛開上石
    礦區，並無收受使用之意，是被告所為係搬運贓物，其基本事實同一，本院自得
    審理並變更起訴法條。爰審酌被告搬運贓車，使告訴人追贓困難，且該車價值不
    斐，其犯後仍否認搬運時知悉車輛為贓車，惟被告素行尚佳，且已於審理程序中
    承認錯誤，犯罪情節並非重大等一切情狀，量處如主文所示之刑。另被告未曾受
    有期徒刑以上刑之宣告，有臺灣高等法院被告全國前案紀錄表在卷足佐，此次因
    一時失慮罹犯刑責，已知認錯，現有正當工作，有在職證明一紙附卷可稽，本院
    認所宣告之刑，以暫不執行為適當，爰併宣告緩刑三年，以勵自新。
三、據上論斷，應依刑事訴訟法第二百九十九條第一項前段、第三百條，刑法第三百
    四十九條第二項、第七十四條第一款，罰金罰鍰提高標準條例第一項前段，判決
    如主文。
本案經檢察官黃仁宏到庭執行職務。
中      華      民      國    八十九    年      六      月     十九     日
                              臺灣新竹地方法院刑事第二庭
                                      法    官  黃美盈
右正本證明與原本無異。
如不服本判決，應於判決送達後十日內向本院提出上訴狀( 應附繕本 )，上訴於
臺灣高等法院。
                                      書 記 官  呂聖儀
中      華      民      國    八十九    年      六      月     十九     日


司法院資訊處製作；財團法人民間司法改革基金會備份。
